# 在建工程是否达到可使用状态？

提问人：506730779 时间：2018-04-28 13:51:19
1 、甲方是一家废弃物处置公司，目前环保局要求提高废水排放标准，从乙方购买废水提标设备， 2017 年 12 月 31 日设备已安装完成； 2 、污水处理目前一次处理达标率在20%，需要二次处理才达到40%（通过再过一遍设施，外加辅助剂），剩余60%不达标。购买设备的目的是处理一次性达标率达到80%。目前设备的解决方案是继续调试，不太可能在新增加大额辅助设施。 问：基于上述情况在建工程是否达到可使用状态。

回答人：chenyiwei
从你说的情况看，目前的实际达标率远低于原先的要求，说明尚未实现收购该设备的目的，并且预计后续还需发生重大的调试支出，目前不可能投入正式运行，因此倾向于认为尚未达到预定可使用状态。

提问人：506730779 时间：2018-05-02 12:25:40
1 、公司安装该设备的目的是排出的污水符合环保局的要求（环保局的标准在 2018 年 1 月 1 日实施），目前该设备已试运行 4 个月，并实际排出污水到下家，只是一次排污成功达标率是20%。未达标的污水重新排污，多添加些药剂即可排出，使达标率到40%； 2 、公司期望的一次达标率是80%，后期应该不会发生重大的调试支出，只是更换些小零件并调整参数；

回答人：chenyiwei
由于目前排放尚未达标，不可能正式投入大规模运行，两次处理也会增加额外成本，因此整体上倾向于认为尚未达到预定可使用状态。如果企业已将其投入正式运行，且后续不再对其进行调试的，则另当别论。